臺灣高雄地方法院刑事裁定
111年度聲字第2023號
聲  請  人  臺灣高雄地方檢察署檢察官
受  刑  人  蘇贊彬





上列聲請人因受刑人數罪併罰有二裁判以上，聲請定其應執行之
刑（111年度執聲字第1636號），本院裁定如下：
    主  文
蘇贊彬犯如附表所示之陸罪，各處如附表所示之刑，應執行拘役
壹佰貳拾日，如易科罰金，以新臺幣壹仟元折算壹日。
    理  由
一、聲請意旨略以：受刑人蘇贊彬因犯如附表所示等案件，先後
    經法院判決確定如附表所示，依刑法第50條第1項前段、第5
    3條、第51條第6款，定其應執行之刑，爰依刑事訴訟法第47
    7條第1項規定聲請裁定其應執行刑等語。
二、按數罪併罰，有2裁判以上者，依刑法第51條之規定，定其
    應執行之刑，又數罪併罰，分別宣告其罪之刑，如宣告多數
    拘役者，比照前款定其刑期，但不得逾120日，刑法第53條
    、第51條第6款別定有明文。另依刑法第53條所定，應依刑
    法第51條第7款規定定其應執行之刑者，由該案犯罪事實最
    後判決之法院之檢察官，聲請該法院裁定之，刑事訴訟法第
    477條第1項亦有明定。又按數罪併罰之案件，其各罪判決均
    為宣告刑，並非執行刑，縱令各案中一部分犯罪之宣告刑在
    形式上已經執行，仍應依法聲請犯罪事實最後判決之法院裁
    定，然後依所裁定之執行刑，換發指揮書併合執行，再於執
    行時扣除已執行之部分，此與定應執行刑之裁定無涉，亦不
    致影響受刑人權益。再按法律上屬於自由裁量之事項，有其
    外部性界限及內部性界限，並非概無拘束。依據法律之具體
    規定，法院應在其範圍選擇為適當之裁判者，為外部性界限
    ；而法院為裁判時，應考量法律之目的，及法律秩序之理念
    所在者，為內部性界限。法院為裁判時，二者均不得有所踰
    越，是數罪併罰，有二裁判以上，定其應執行之刑時，固屬
    法院自由裁量之事項，然仍應受前揭外部性界限及內部性界
    限之拘束（最高法院80年台非字第473號、93年度台非字第1
    92號裁判要旨可參）。
三、經查，本件受刑人所犯如附表所示之6罪，業經先後判處各
    如附表所示之刑，並於如附表所示之日期分別確定在案，且
    附表編號1至3之罪，曾經定應執行拘役90日確定，有如附表
    所示案件之判決書、裁定及臺灣高等法院被告前案紀錄表在
    卷可佐。經核，本院為上開案件犯罪事實最後判決之法院，
    受刑人所犯如附表編號1至2所示之2罪，雖在形式上均已執
    行完畢，惟揆諸上開說明，仍應定其應執行刑，且受刑人所
    犯如附表所示各罪，符合刑法第50條第1項所定得予定執行
    刑之要件，本院認本件聲請核屬正當。復依前揭最高法院裁
    判意旨，本院就附表所示案件，再為定應執行刑之裁判時，
    自應受前開裁判所為定應執行刑內部界限之拘束，即不得重
    於上開曾經定應執行刑之罪所示定應執行刑與其餘各罪所示
    判決刑度加計之總和即180日（計算式：90日＋20日＋40日＋30
    日＝180日）。然因刑法第51條第6款但書所定拘役刑定應執
    行刑時之外部界限乃為120日，而本次定應執行刑之內部界
    限已逾外部界限之120日，自應以其外部界線為準，而於各
    刑之最長期（即拘役55日）以上至120日間擇定其應執行刑
    。爰考量受刑人所犯之罪，分為竊盜、妨害公務及毀損案件
    ，罪名不同，犯罪時間介在民國110年10月至111年2月間等
    情，定其應執行之刑如主文所示，並諭知如主文所示易科罰
    金之折算標準。至受刑人所犯如附表編號1至2所示2罪，既
    已執行完畢，則應由檢察官於執行時扣除該部分，附此敘明
    。
四、依刑事訴訟法第477條第1項，刑法第53條、第51條第6款、
    第41條第1項前段，裁定如主文。
中　　華　　民　　國　　111 　年　　12　　月　　 6　　日
                  刑事第九庭    法　官  張瀞文
以上正本證明與原本無異。
如不服本裁定，應於收受送達後5 日內向本院提出抗告狀。
中　　華　　民　　國　　111 　年　　12　　月　　6 　　日
　　　　　　　　　　　　　　　　書記官  張惠雯
附表：
編　　　　　號  1 2 3 罪　　　　　名  竊盜 毀棄損壞 妨害公務 宣　　告　　刑  拘役15日，如易科罰金，以新臺幣1,000元折算1日 拘役40日，如易科罰金，以新臺幣1,000元折算1日 拘役55日，如易科罰金，以新臺幣1,000元折算1日 犯　罪　日　期  110年10月16日 110年10月18日 110年12月2日 偵  查  機  關 年　度　案　號  高雄地檢110年度速偵字第2823號 高雄地檢110年度速偵字第3120號 橋頭地檢110年度偵字第16238號 最　後 事實審 法　　院 高雄地院 高雄地院 橋頭地院  案　　號 110年度簡字第3336號 110年度簡字第3620號 111年度簡字第370號  判決日期 111年1月7日 111年1月7日 111年4月14日 確　定 判　決 法　　院 高雄地院 高雄地院 橋頭地院  案　　號 110年度簡字第3336號 110年度簡字第3620號 111年度簡字第370號  確定日期 111年4月27日 111年4月27日 111年6月21日 備註  1.編號1至2所示之罪已執行完畢 2.編號1至3所示之罪曾經定應執行拘役90日確定   
　　　　　　　　　　　　　　　　
編　　　　　號  4 5 6 罪　　　　　名  竊盜 妨害公務 竊盜 宣　　告　　刑  拘役20日，如易科罰金，以新臺幣1,000元折算1日 拘役40日，如易科罰金，以新臺幣1,000元折算1日 拘役30日，如易科罰金，以新臺幣1,000元折算1日 犯　罪　日　期  111年2月22日 110年12月2日 110年11月20日 偵  查  機  關 年　度　案　號  橋頭地檢111年度速偵字第456號 橋頭地檢111年度偵字第3226號 高雄地檢111年度偵字第753號 最　後 事實審 法　　院 橋頭地院 橋頭地院 高雄地院  案　　號 111年度簡字第661號 111年度簡字第1267號 111年度簡字第1236號  判決日期 111年4月25日 111年7月14日 111年7月21日 確　定 判　決 法　　院 橋頭地院 橋頭地院 高雄地院  案　　號 111年度簡字第661號 111年度簡字第1267號 111年度簡字第1236號  確定日期 111年6月30日 111年8月10日 111年8月24日 備註  無